【裁判字號】    97,訴,15
【裁判日期】    970214
【裁判案由】    毒品危害防制條例
【裁判全文】
臺灣桃園地方法院刑事判決                97年度訴字第15號
公  訴  人  臺灣桃園地方法院檢察署檢察官
被      告  甲○○
上列被告因毒品危害防制條例案件，經檢察官提起公訴（96年度
毒偵字第385 號），嗣經本院合議裁定改採簡式審判程序審理，
本院判決如下：
        主  文
甲○○施用第一級毒品，累犯，處有期徒刑壹年參月，扣案之
海洛因殘渣袋貳只內之海洛因，均沒收銷燬之，注射針筒參支、
海洛因殘渣袋貳只均沒收；又施用第二級毒品，累犯，處有期徒
刑伍月，扣案之安非他命壹包（毛重零點壹玖公克，鑑驗耗去
0.01公克）均沒收銷燬之，吸食器壹支沒收；應執行有期徒刑壹
年柒月，扣案之海洛因殘渣袋貳只內之海洛因、安非他命壹包（
毛重零點壹玖公克），均沒收銷燬之，注射針筒參支、海洛因殘
渣袋貳只、吸食器壹支均沒收。
        事  實
一、甲○○曾於民國87年間因施用毒品案件，經臺灣臺中地方法
    院裁定交付觀察勒戒後，因認有繼續施用毒品傾向，復經臺
    灣臺中地方法院裁定交付強制戒治，後又經裁定停止戒治、
    撤銷停止戒治，後因戒治期滿，由臺灣臺中地方法院檢察署
    檢察官於89年10月2 日以89年度戒毒偵字第519 號為不起訴
    處分確定；又於90年間因施用第1 、2 級毒品，除經臺灣臺
    中地方法院裁定交付強制戒治外，並經起訴而由臺灣臺中地
    方法院於91年5 月28日分別判處有期徒刑1 年、3 月，應執
    行有期徒刑1 年2 月確定，甫於93年1 月4 日執行完畢。詎
    其猶不知悔改，復基於施用第一級毒品海洛因之包括犯意，
    自96年2 月間起至96年12月11日止，在桃園縣平鎮市○○路
    57巷14號2 樓、大溪鎮○○路24之3 號5 樓，以針筒施打之
    方式施用海洛因，平均1 週約施用2 、3 次；又於96年8 月
    10日，在桃園縣平鎮市○○路57巷14號2 樓，以吸食器燒烤
    方式施用安非他命1 次。嗣：(1)於96年7 月22日凌晨2 時20
    分，在中壢市○○○路與龍岡路加油站內為警查獲其手中持
    有之第一級毒品海洛因之注射針筒1 支、海洛因殘渣袋1 只
    ，並扣案；(2)同年8 月11日下午3 時，在大園鄉○○○路與
    中山南路口復遭警查獲持有第二級毒品甲基安非他命1 小包
    （毛重0.19公克，鑑驗耗去0.01公克）、注射針筒1 支、安
    非他命吸食器1 個；(3)迨同年9 月20日，再於大溪鎮○○○
    路24之3 號5 樓，為警查扣第一級毒品海洛因殘渣袋1 只及
    注射針筒1 支。
二、案經桃園縣警察局大溪分局報告臺灣基隆地方法院檢察署檢
    察官偵查起訴。
        理  由
一、訊據被告甲○○對於上開事實坦承不諱，被告第2 次為警查
    獲所採尿液經鑑驗呈安非命類、鴉片類陽性反應，其第3 次
    為警查獲所採尿液經鑑驗呈鴉片類陽性反應，此有台灣檢驗
    科技股份有限公司濫用藥物檢驗報告2 紙附卷可稽，並有扣
    案如事實欄所述物品可資佐證，而被告為警扣獲之安非他命
    1 包亦經鑑驗成份無訛，此有台灣檢驗科技股份有限公司濫
    用藥物檢驗報告1 紙附卷可稽，此外，復有臺灣高等法院被
    告前案紀錄表一紙附卷可按，本件事證明確，被告係於毒品
    危害防制條例公布施行後，經1 次觀察勒戒及強制戒治期滿
    由檢察官為不起訴處分後，五年內第三犯施用毒品罪者，足
    堪認定。
二、核被告所為，係犯毒品危害防制條例第十條第一項之施用第
    一級毒品罪、第二項之施用第二級毒品罪。其施用前後之持
    有海洛因、安非他命之低度行為應為施用之高度行為所吸收
    ，不另論罪。被告前曾經1 次觀察勒戒、強制戒治完畢，有
    臺灣高等法院被告前案紀錄表1 紙在卷可稽，且被告自承每
    週約施用海洛因2 、3 次，加之其驗尿報告中顯示嗎啡代謝
    物濃度甚高，是可見其於本件之多次施用第一級毒品犯行，
    在主觀上係本於一包括犯意為之，為包括一罪。被告曾犯如
    事實欄一所述各項前科，甫於93年1 月4 日執行完畢，此有
    臺灣高等法院被告前案紀錄表一紙在卷可稽，其於五年內再
    犯本件有期徒刑以上之罪，為累犯，應依刑法第47條第1 項
    之規定，加重其刑。爰審酌被告已因施用毒品前經1 次觀察
    勒戒、強制戒治之處分猶第三犯同罪行、其施用毒品之頻率
    、期間、次數、犯罪手段、其驗尿報告中之各項毒品代謝值
    等一切情狀，量處如主文所示之刑，並依刑法第51條第5 款
    規定定其應執行之刑。扣案之海洛因殘渣袋貳只內之海洛因
    、安非他命壹包（毛重零點壹玖公克），為查獲之毒品，應
    依毒品危害防制條例第18條第1 項前段之規定，宣告沒收銷
    燬之；至注射針筒參支、海洛因殘渣袋貳只、吸食器壹支，
    係被告所有供其施用本案毒品之工具，業據其陳供明確，均
    應依刑法第38條第1 項第2 款之規定，宣告沒收。
據上論斷，應依刑事訴訟法第二百七十三條之一第一項、第二百
九十九條第一項前段，毒品危害防制條例第十條第一項、第二項
、第十八條第一項前段、第二十三條第二項，刑法第十一條前段
、第四十七條第一項、第五十一條第五款、第三十八條第一項第
二款，判決如主文。
本案經檢察官徐文豪到庭執行職務
中    華    民    國    97    年    2     月    14    日
                  刑事第三庭法    官  曾雨明
以上正本證明與原本無異。
對於本件判決如有不服，應於收受送達後10日內，向本院提出上
訴書狀，上訴於臺灣高等法院。
中    華    民    國    97    年    2     月    14    日
                            書 記 官  施春祝
附論罪科刑依據之法條：
毒品危害防制條例第10條第1項、第2項：
施用第一級毒品者，處6月以上5年以下有期徒刑。
施用第二級毒品者，處3年以下有期徒刑。


司法院資訊處製作；財團法人民間司法改革基金會備份。
